臺灣高雄地方法院刑事判決
110年度審易字第1096號
公  訴  人  臺灣高雄地方檢察署檢察官
被      告  李糧宇



上列被告因竊盜案件，經檢察官提起公訴（110年度偵字第16718
號），因被告於本院準備程序中為有罪之陳述，經本院告知簡式
審判程序意旨，並聽取公訴人、被告之意見後，依簡式審判程序
審理，判決如下：
    主  文
李糧宇犯毀越門窗竊盜罪，累犯，處有期徒刑柒月。未扣案之犯
罪所得新臺幣肆仟壹佰壹拾元沒收，於全部或一部不能沒收或不
宜執行沒收時，追徵其價額。
    事  實
一、李糧宇於民國110年5月9日20時58分許，行經高雄市○○區○○
    路00○0號，潘惠娟經營之「䲜將海鮮粥」店面時，見該店面
    無人，意圖為自己不法之所有，基於毀越安全設備之犯意，
    以不詳方式破壞木門喇叭鎖後，侵入店面內，並請不知情之
    許宗仁到上址店面，以新臺幣（下同）3,800元收購潘惠娟
    所有之Panasonic牌分離式冷氣機1台、Teco牌液晶電視1台
    、華冠牌壁掛電扇1台、OPPO牌行動電話1台、Taiwan Mobil
    e牌行動電話1台等物（已經警扣還潘惠娟），另請任職於瓦
    斯行不知情之梁友任到場，將瓦斯桶帶回瓦斯行，測量3支
    瓦斯桶內尚餘之瓦斯，共變賣得310元，李糧宇以此等方式
    竊取上開物品得手。嗣經潘惠娟發覺遭竊，報警處理，經警
    調閱監視器畫面循線查獲上情。
二、案經潘惠娟告訴由高雄市政府警察局林園分局報告臺灣高雄
    地方檢察署檢察官偵查起訴。
    理  由
一、本件被告李糧宇所犯係死刑、無期徒刑、最輕本刑為3年以
    上有期徒刑以外之罪，其於準備程序中，就被訴事實均為有
    罪之陳述，經本院告知簡式審判程序之旨，並聽取檢察官及
    被告之意見後，裁定依簡式審判程序。又本件所引屬於被告
    以外之人於審判外陳述之傳聞證據，依同法第273條之2規定
    ，不受第159條第1項關於傳聞法則規定之限制，依法有證據
    能力，合先敘明。
二、上開犯罪事實，業據被告李糧宇於警詢（警卷第2至6頁）及
    本院審理時（審易卷第189、195、199頁）均坦承不諱，核
    與證人即告訴人潘惠娟於警詢（警卷第7、8、10至11頁）、
    證人許宗仁於警詢（警卷第15至18頁）、證人梁友任於警詢
    （警卷第20、21頁）證述之情節，均參核相符；並有高雄市
    政府小港分局扣押筆錄、扣押物品目錄表、贓物認領保管單
    各1份（警卷第23至27、29頁）、受理案件證明單、贓物認
    領保管單、LINE翻拍照片、指認照片各1張、現場照片8張、
    贓物照片8張（警卷第22、29、31至35、37至40頁）、監視
    器錄影光碟、錄影畫面翻拍照片各1份（警卷第36頁）在卷
    可稽。足認被告上開任意性自白，核與卷內積極證據相符，
    可資採為認定犯罪事實之基礎。是本案事證明確，被告2人
    犯行，均堪以認定，應依法論科。
三、論罪科刑：
  ㈠按刑法第321條第1項第2款規定將「門窗」、「牆垣」、「其
    他安全設備」並列，則所謂「門窗」專指門戶而言，應屬狹
    義，即指分隔住宅或建築物內外之間之出入口大門而言；而
    所謂「其他安全設備」，指門窗、牆垣以外，依通常常觀念
    足認防盜之一切設備而言。又，刑法第321條第1項第2款所
    謂「毀」係指毀損，稱「越」則指踰越或超越，祇要踰越或
    超越門窗、牆垣或安全設備之行為，使該門窗、牆垣或安全
    設備喪失防閑作用，即該當於前揭規定。是本件被告所為，
    係以不詳方式破壞「䲜將海鮮粥」之木門喇叭鎖後，再進入
    店內行竊，應屬毀越門窗竊盜之行為。
　㈡核被告所為，係犯刑法第321條第1項第2款之毀越門窗竊盜罪
    。被告利用不知情之許宗仁、梁友任竊取財物，為間接正犯
    。
　㈢次按刑法第47條規定累犯之加重，以受徒刑執行完畢，或一
    部之執行而赦免後，5年以內再故意犯有期徒刑以上之罪者
    ，為其要件。被告李糧宇前因恐嚇案件，經本院以107年度
    簡字第1220號判決，判處有期徒刑3月確定，於108年2月11
    日執行完畢等情，有臺灣高等法院被告前案紀錄表1份在卷
    可查（詳前科卷內），其於受有期徒刑之執行完畢後，5年
    以內故意再犯本件有期徒刑以上之罪，與刑法第47條第1項
    累犯之規定相符，而司法院釋字第775號解釋意旨雖有指構
    成累犯者，不分情節，一律加重最低本刑，於不符合刑法第
    59條所定要件之情形下，致生行為人所受之刑罰超過其所應
    負擔罪責之個案，不符罪刑相當原則、比例原則，於此範圍
    內，在刑法第47條第1項修正前，為避免發生上述罪刑不相
    當的情形，法院就該個案應裁量是否加重最低本刑；亦即僅
    於個案經裁量後認應處最低法定刑，又無法適用刑法第59條
    規定減輕之情形，法院始應依此解釋意旨裁量不予加重最低
    本刑（臺灣高等法院高雄分院108年度上訴字第1042號、最
    高法院109年度台上字第619號判決意旨參照）。經查，本件
    被告李糧宇前有竊盜、恐嚇危害安全等之前科紀錄，對犯罪
    有特別之惡性及對刑罰反應力薄弱之情形，其經後述之量刑
    審酌後，並無足認有前揭應處最低法定刑，又無法適用刑法
    第59條規定減輕之情形，從而，依上說明，即無從裁量不予
    加重最低本刑，爰依刑法第47條第1項規定，加重其刑。　
　㈣爰以行為人之責任為基礎，審酌被告具有謀生能力，不思憑
    己力正當賺取財物，貪圖不勞而獲，無視法律保護他人財產
    上權益之規定，任意竊取他人物品，價值觀念顯有偏差，所
    為均值非難。惟念其於犯後於警詢、審理時均坦承犯行，態
    度非惡，衡以被告破壞門鎖行竊之犯罪手段，竊取財物之種
    類與價值，造成告訴人海鮮粥店營業上重大不便，迄未與告
    訴人和解或賠償等情，兼衡被告自陳學歷高中肄業，現在打
    零工，每日收入約1100元，未婚，無小孩等智識、家庭及經
    濟狀況（審易卷第199頁），暨其等犯罪之動機、目的、手
    段、所得財物等一切情狀，量處如主文所示之刑。
四、沒收部分之說明
  ㈠按犯罪所得，屬於犯罪行為人者，沒收之。但有特別規定者
    ，依其規定。前二項之沒收，於全部或一部不能沒收或不宜
    執行沒收時，追徵其價額。刑法第38條之1第1項、第3項亦
    有明定。　　
　㈡經查被告李糧宇利用不知情之許宗仁、梁友任到場，變賣如
    事實欄一所示之財物，得手贓款3800元、310元，共計4110
    元，係被告本案犯罪之不法所得，爰依刑法第38條之1第1項
    規定，宣告沒收，於全部或一部不能沒收或不宜執行沒收時
    ，追徵其價額。
　㈢至如事實欄一所示Panasonic牌分離式冷氣機1台、Teco牌液
    晶電視1台、華冠牌壁掛電扇1台、OPPO牌、Taiwan Mobile
    牌行動電話各1台等物，業經警扣案、發還告訴人潘惠娟，
    有贓物認領保管單在卷可稽（警卷第29頁），爰不予宣告沒
    收，併予敘明。　
據上論斷，應依刑事訴訟法第273條之1第1項、第299條第1項前
段，刑法第321條第1項第2款、第47條第1項、第38條之1第1項前
段、第3項，刑法施行法第1條之1，判決如主文。
本案經檢察官陳永盛提起公訴，檢察官呂乾坤到庭執行職務。
中　　華　　民　　國　　111 　年　　4 　　月　　11　　日
                  刑事第五庭    法  官  李昆南
以上正本證明與原本無異。
如不服本判決應於收受送達後20日內向本院提出上訴書狀，並應
敘述具體理由；如未敘述上訴理由者，應於上訴期間屆滿後20日
內向本院補提理由書（均須按他造當事人之人數附繕本）「切勿
逕送上級法院」。
因疫情而遲誤不變期間，得向法院聲請回復原狀。
中    華    民    國　  111    年    4    月    11    日
                                書記官  鄭仕暘
附錄本判決論罪科刑法條
中華民國刑法第321條
犯前條第一項、第二項之罪而有下列情形之一者，處6月以上5年
以下有期徒刑，得併科50萬元以下罰金：
一、侵入住宅或有人居住之建築物、船艦或隱匿其內而犯之。
二、毀越門窗、牆垣或其他安全設備而犯之。
三、攜帶兇器而犯之。
四、結夥三人以上而犯之。
五、乘火災、水災或其他災害之際而犯之。
六、在車站、港埠、航空站或其他供水、陸、空公眾運輸之舟、
    車、航空機內而犯之。
前項之未遂犯罰之。